# PHILLIP DOMINGOS DE CARVALHO

#### **DADOS DE CONTATO**

Idade: 41 anos – Solteiro. Endereço: Volta Redonda / RJ.

Telefone / WhatsApp: (24) 9.9854-4064 E-mail: phillipdomingos@gmail.com

LinkedIn: http://www.linkedin.com/in/phillipdomingos/

CNH: B. CREA: Ativo Inglês: Básico - Intermediário/Técnico.

Disponibilidade para início imediato e viagens.

#### **OBJETIVO PROFISSIONAL**

Área Elétrica e Segurança do Trabalho.

### **FORMAÇÃO**

Técnico em Segurança do Trabalho (cursando). MBA em Gestão de Segurança e Saúde do Trabalho. Pós em Engenharia e Segurança do Trabalho. Graduado em Engenharia Elétrica. Eletricista de Alta e Baixa Tensão.

#### **RESUMO PROFISSIONAL**

Mais de 06 anos na Área da Engenharia Elétrica. Atuando no gerenciamento, mapeamento, planejamento e execuções de projetos elétricos e instalações.

Administrar plano de manutenção industrial, preventiva e corretiva.

Criação de cronograma de planejamento da área de manutenção e aplicação da metodologia 5S.

Monitorar e diagnosticar falhas, elaboração no plano de manutenção, avaliar condições de funcionamento e controle de operações.

Gestão de equipe multidisciplinar, controle de qualidade do serviço. Atendimento, em negociação, cotação e cadastro de fornecedores.

Elaboração de relatórios, análise orçamentos, métricas e indicadores.

Vivência na prestação de serviços, com atendimento ao cliente, na Manutenção Técnica - PJ; Coleta, organização e análise de dados essenciais, administrar prazos, Planejamento estratégico da Manutenção.

Execução de tarefas, instalações e manutenção em máquinas e equipamentos.

Expertise no desenvolvimento de Projetos Elétricos, gerenciamento de manutenção na empresa Eletrobrás Eletronuclear, usina de Angra dos Reis.

Gestão de cronogramas de obras, compra de materiais elétricos e rastreamento de mercadorias. Experiência na gestão de pacotes de manutenção elétrica, liderança no desmonte do disjuntor principal e suporte operacional eficaz.

Conhecimento teórico na Engenharia da Segurança do Trabalho, em legislação trabalhista, Normas Regulamentadoras, identificação e avaliação de riscos, prevenção de acidentes (EPIs e EPCs), higiene ocupacional, ergonomia, saúde ocupacional, gestão de emergências, treinamento, investigação de acidentes, auditoria de segurança e gerenciamento de riscos.

### **EXPERIÊNCIAS PROFISSIONAIS**

#### CBSI – COMPANHIA BRASILEIRA DE SERVIÇOS DE INFRAESTRUTURA

Cargo: Eletricista (11/2024 até presente momento)

**Atribuições:** Planejamento, execução e supervisão de manutenção preventiva, corretiva e preditiva. Diagnostico de falhas e problemas em equipamentos elétricos e eletrônicos como motores, transformadores, cabines de comando, painéis e sistemas de segurança. Realizando medições e testes em componentes e sistemas elétricos. Elaboração de documentos técnicos relacionados aos serviços e segurança do trabalho como APR (Análise Preliminar de Riscos), e PTE

(Permissão para Trabalhos Especiais) e trabalho em conformidade com as normas e procedimentos técnicos e de qualidade.

### AZIMUTE ENERGIA SOLAR E AUTOMAÇÃO RESIDENCIAL

Cargo:Engenheiro Eletricista (11/2023 a 10/2024)

**Atribuições:** Responsável pela instalação e manutenção de painéis solares, em conformidade com as normas vigentes, além de ativar e testar sistemas de energia solar para desempenho de qualidade. Atuação frente à oferta do produto, condução de negociações com clientes em potencial, apresentação de projetos, até a homologação do sistema junto a concessionária.

### LAFIM SERVIÇOS ELÉTRICOS E HIDRÁULICOS EIRELI

Cargo: Montador de Máquinas (07/2022 a 10/2023)

Atribuições: Montagem de máquinas industriais conforme especificações técnicas. Leitura e interpretação de desenhos técnicos. Inspeção de qualidade e ajustes. Resolução de problemas de montagem. Testes para assegurar funcionamento adequado. Cumprimento de normas de segurança. Colaboração com equipes de engenharia. Manutenção e reparos em máquinas. Documentação de atividades de montagem e manutenção.

### PRESTADOR DE SERVIÇOS - AUTÔNOMO

Cargo: Técnico em Manutenção - PJ (05/2018 a 06/2022)

**Atribuições:** Atendimento e identificação das necessidades do cliente. Avaliação minuciosa dos equipamentos para identificar as raízes dos problemas apresentados. Execução de manutenção especializada com foco em correções eficazes, com especialização em lavadoras.

### ELETROBRÁS ELETRONUCLEAR (ANGRA DOS REIS)

**Cargo: Estágio** (10/2016 a 11/2016)

Atribuições: Engajamento ativo em reuniões estratégicas com a equipe de gerenciamento. Supervisão direta das operações de manutenção na área, com foco na verificação minuciosa dos pacotes de manutenção elétrica. Acompanhamento constante dos engenheiros em campo, com ênfase na manutenção de disjuntores e motores. Participação crucial no planejamento e execução do desmonte do disjuntor geral da Usina Angra 2, contribuindo para operações de alta importância.

## PROJETOS E IMPLANTAÇÕES EMPRESA: PUELLO ENERGIA SOLAR LOCALIZADA EM VOLTA REDONDA, RJ.

Projeto pioneiro de instalação de placas fotovoltaicas em residência (abril de 2019 a junho de 2019), destacando-se por seu impacto sustentável. Atividades incluíram a elaboração detalhada do memorial descritivo de instalação, garantindo a máxima eficiência energética. Registro de ART no CREA, evidenciando responsabilidade técnica. Navegação eficaz pelos processos burocráticos junto à Concessionária Light, agilizando aprovações. Conclusão bem-sucedida do projeto, promovendo um futuro mais verde e econômico.

#### **FERRAMENTAS**

Pacote Office. Excel – Intermediário.

#### **CURSOS COMPLEMENTARES**

NR-10 Básico. AutoCAD 2D e 3D.